臺灣彰化地方法院民事裁定             100年度司護字第86號
聲  請  人  彰化縣政府
法定代理人  卓伯源  
受 安 置人  K1        真.
法定代理人  K2        真實.
上列聲請人聲請安置事件，本院裁定如下：
    主  文
受安置人K1交由其父K2監護。
程序費用新台幣壹仟元由聲請人負擔。
    理  由
一、按兒童或少年從事性交易或有從事之虞者，主管機關應將該
    兒童或少年安置於緊急收容中心，並應於72小時內提出報告
    ，聲請法院裁定；法院受理前項報告時，除認為兒童或少年
    顯無從事性交易或從事之虞，或有特殊事由致不宜安置於短
    期收容中心者外，應裁定將兒童或少年交付主管機關安置於
    短期收容中心，兒童及少年性交易防制條例第15條、第16條
    定有明文。而主管機關據以安置該兒童或少年後，應於二週
    至一個月內，向法院提出觀察輔導報告及建議處遇方式，並
    聲請法院裁定；法院依審理之結果，認為該兒童或少年有從
    事性交易之虞者，應分別情形裁定將兒童或少年安置於主管
    機關委託之兒童福利機構、少年福利機構、寄養家庭或其他
    適當醫療或教育機構，或裁定遣送、或交由父母監護，或為
    其他適當處理，並通知主管機關續予輔導及協助，同條例第
    17條第1項、第18條第3項亦規定甚明。
二、本件聲請意旨略以：苗栗縣警察局頭份分局於民國（下同）
    100年11月9日下午1時許通報，未滿18歲之少女即受安置人
    K1涉嫌從事性交易之工作，經本院100年11月28日以100年度
    司護字第79號民事裁定受安置人應交由彰化縣政府安置於短
    期收容中心在案，聲請人爰依兒童及少年性交易防制條例第
    17條之規定，向法院提出觀察輔導報告及建議處遇方式並聲
    請裁定將受安置人責付其法定代理人K2等語。
三、經查，聲請人主張之事實，業據其提出本院100年度司護字
    第79號民事裁定、彰化縣政府觀察輔導報告書、財團法人勵
    馨社會福利事業基金會彰化甜馨家園接受安置學員觀察輔導
    報告書等件為證，自堪信為真實。次查，依彰化縣政府觀察
    輔導報告書所載，受安置人生活及就學狀況穩定，因重視朋
    友，為協助朋友解決金錢問題而同意與人發生性行為，但並
    未實際收取金錢，雖受安置人法律觀念及是非判斷能力較不
    足，但其出發點為良善，而非從事性交易以賺取金錢來滿足
    自己物質慾望，且對此事感到後悔，亦知性交易或成年前與
    人發生性行為係觸法的，故建議責付家長等情。本院斟諸上
    情，認受安置人僅因年少識淺才一時失足，而其父親非常關
    心受安置人，家庭仍具親職功能及約束力，且受安置人平時
    就學及工作狀況穩定，爰依首開規定，將受安置人交付其法
    定代理人監護，俾利協助受安置人穩定就學、提供情緒支持
    ，並培養受安置人建立正確之價值觀。惟主管機關仍應予以
    繼續追蹤輔導以及隨時給予必要之協助，以期其正常成長，
    併予敘明。
四、依非訟事件法第21條第1項前段，爰裁定如主文。
五、如對本裁定抗告，須於裁定送達後10日之不變期間內，向本
    院提出抗告狀，並繳納抗告費新臺幣1,000元。
中    華    民    國   100    年    12    月    14    日
                  家事法庭      司法事務官  劉俊佑